臺灣板橋地方法院刑事判決　　　　　　　94年度易字第155號
公　訴　人　臺灣板橋地方法院檢察署檢察官
被　　　告　丙○○
　　　　　　己○○冒名蔡伯昆.
上列被告等因竊盜案件，經檢察官提起公訴（93年度偵字第1801
3 號、第18145 號）暨移送併案審理（94年度偵字第4795號），
經本院合議庭裁定改依簡式審判程序審理並判決如下：
    主  文
丙○○共同連續竊盜，處有期徒刑捌月。扣案之鑰匙伍支均沒收
。
己○○共同竊盜，累犯，處有期徒刑參月，如易科罰金，以參佰
元折算壹日。
    事  實
一、丙○○前因施用毒品案件，經本院於民國93年3 月16日，以
    92年度簡字第3234號判決判處有期徒刑3 月，如易科罰金以
　  300 元折算1 日確定；又因竊盜案件，經臺灣臺北地方法院
    於93年9 月30日，以93年度簡字第2196號判處有期徒刑3 月
    ，於93年12月20日確定，上開二罪嗣經臺灣臺北地方法院於
    94年3 月10日，合併定應執行有期徒刑5 月，尚未執行完畢
    （其中上開毒品案件有期徒刑3 月部分業於93年10月7 日先
    執行期滿）。己○○曾因違反毒品危害防制條例案件，經臺
    灣桃園地方法院於91年12月20日，以91年度桃簡字第276 號
    判決判處有期徒刑3 月確定，甫於92年4 月2 日易科罰金執
    行完畢（本案構成累犯）。
二、丙○○、己○○猶不知悔改，丙○○基於意圖為自己不法所
    有之概括犯意，先後為下列(一)、(二)、(四)、(五)之竊盜犯行，並
    與己○○基於意圖為自己不法所有之竊盜犯意聯絡，共同為
    下列(三)之竊盜犯行：
(一)、丙○○於93年10月25日下午5 時30分許，行經臺北縣中和市
    ○○路17號旁，見戊○○所有停放於該處之車牌號碼U6-044
    8 號自小客車之鑰匙未拔除且未熄火，遂直接將該車駛離而
    竊取該車（價值新台幣〈下同〉2 萬元）及車內花瑞寶所有
    之國民身分證1 張得手。
(二)、丙○○於93年11月4 日凌晨某時，在臺北縣新莊市○○○ 路
    1 號前，以自備鑰匙1 支竊取丁○○所有置放在該處之車牌
    號碼LK-2561 號自小客車（價值約3 萬元）得手。
(三)、於93年11月5 日凌晨3 時50分許，丙○○駕駛上開竊得之車
    牌號碼LK-2561 號自小客車搭載己○○，一同前往臺北縣板
    橋市○○路65巷32號前工地，由己○○於該車上把風，丙○○則進入上開工地地下室之機房內，徒手竊取乙○○所有之
    充電機穩定器1 台（價值約3000元），得手後以麻袋包裝，
    並將之置放於上開LK-2561 號自小客車內，嗣經警當場查獲
    ，並扣得前開LK-2561 號自小客車、充電機穩定器1 台（已
    由丁○○、乙○○分別立據領回）與丙○○所有竊取LK-256
    1 號自小客車所用之鑰匙1 支。
(四)、丙○○於93年11月9 日凌晨零時30分許，在臺北縣板橋市○○街10號前，坐至甲○○所有、停放於該處之車牌號碼KEF-
    251 號之重型機車上，欲以其前於不詳時地拾獲他人丟棄、
    經其佔為己有之鑰匙3 支插入該車之鑰匙孔而著手竊取該車
    ，惟為警當場查獲而未得逞，並扣得其用以竊取該機車之鑰
    匙3 支及花瑞寶之國民身分證1 張。
(五)、丙○○於94年2 月13日晚間11時許，在臺北市○○街○ 段66
    號前，以自備鑰匙1 支竊取庚○○所有之車牌號碼3C-6429
    號自小客車（價值約5 萬元）得手，並於94年2 月15日凌晨
    1 時許，在臺北縣樹林市○○街阮朝杉住處，將該車及上開
    鑰匙一同出借予不知情之阮朝杉。嗣於94年2 月15日凌晨4
    時54分許，阮朝杉駕駛該車搭載不知情之葉美雲行經國道高
    速公路南向81.8公里處，因超速駕駛為警攔查，而循線查悉
    上情，並扣得丙○○竊取該車所用之鑰匙1 支。
二、案經臺北縣政府警察局板橋分局、海山分局移送臺灣板橋地
    方法院檢察署檢察官偵查起訴，暨內政部警政署國道公路警
    察局第二警察隊報請臺灣新竹地方法院檢察署呈請臺灣高等
    法院檢察署移轉臺灣板橋地方法院檢察署檢察官偵查後移送
    本院併案審理。
    理  由
一、上揭犯罪事實，迭據被告丙○○、己○○於警詢、偵查及本
    院審理時坦承不諱，核與證人即被害人戊○○、丁○○、乙○○、甲○○、庚○○於警詢中指訴之情節相符，復有戊○○、丁○○、乙○○、甲○○、庚○○出具之贓物認領保管
    單各1 紙、車籍作業系統—查詢認可資料2 紙、臺北縣政府
    警察局車輛尋獲電腦輸入單與車輛竊盜、車牌失竊資料個別
    查詢報表、車輛竊盜詳細資料畫面各1 紙、查獲照片與贓物
    照片7 張在卷足佐，另有丙○○所有供本案犯罪或預備供犯
    罪所用之鑰匙共5 支扣案可稽。本件事證明確，被告丙○○
    、己○○之犯行均堪認定。
二、核被告丙○○事實欄第一部分(一)、(二)、(三)、(五)所為及被告己○○事實欄第一部份(三)所為，均係犯刑法第320 條第1 項之
    竊盜罪，被告丙○○事實欄第一部分(四)所為，係犯刑法第32
    0 條第3 項、第1 項之竊盜未遂罪。起訴意旨原認被告丙○○、己○○事實欄第一部分(三)所為，均係犯刑法第320 條第
    3 項、第1 項之竊盜未遂罪，然被告丙○○、葉清松為警查
    獲時，被告丙○○既已將前開充電機穩定器以麻袋包裝後取
    至車牌號碼LK-2561 號之自小客車車上置放，該充電機穩定
    器顯已於被告丙○○之實力支配之下，被告二人之該次竊盜
    犯行，應屬既遂，起訴意旨上開所認，尚屬誤會，公訴檢察
    官亦已當庭就該部分被告二人所犯之罪名加以更正為刑法第
    320 條第1 項之竊盜既遂罪，附此敘明。被告二人就上開(三)
    之犯行，有犯意之聯絡與行為之分擔，應論以共同正犯。被
    告丙○○先後多次竊盜既遂、未遂之犯行，均時間緊接，犯
    罪構成要件復屬相同，顯係基於概括犯意為之，為連續犯，
    應依刑法第56條之規定論以連續竊盜既遂之一罪，並加重其
    刑。又被告丙○○、己○○分別有事實欄所載犯罪科刑執行
    情形，有臺灣高等法院被告前案紀錄表存卷足憑，被告己○○於有期徒刑執行完畢後5 年內，再犯本件有期徒刑以上之
    罪，為累犯，應依刑法第47條之規定，加重其刑。另按被告
    所犯數罪，如符合刑法第50條、第51條應併合處罰之要件，
    雖經法院分別判處有期徒刑確定，其中一罪且先執行有期徒
    刑期滿。嗣法院又依檢察官之聲請，以裁定定數罪之應執行
    刑確定，則在所裁定之執行刑尚未全部執行完畢以前，各罪
    之宣告刑均不發生執行完畢之問題，其在未裁定前已先執行
    期滿之罪，僅應將其已執行之刑期自應執行刑中扣除，不能
    認該罪已執行完畢，自亦不能據為成立累犯之要件（最高法
    院88年度台非字第161 號判決、91年度台非字第328 號判決
    意旨可資參照）。本件被告丙○○前因施用毒品案件，經本
    院以92年度簡字第3234號判決判處有期徒刑3 月部分，雖於
    93年10月7 日執行期滿，惟其後復因竊盜案件，經臺灣臺北
    地方法院以93年度簡字第2196號判處有期徒刑3 月確定，兩
    罪因符合併合處罰之要件，經臺灣臺北地方法院於94年3 月
    10日，合併定應執行有期徒刑5 月，是被告丙○○前開毒品
    案件自應於有期徒刑5 月之執行刑全部執行完畢後，方屬執
    行完畢，而該有期徒刑5 月之執行刑目前尚未執行完畢乙節
    ，有卷附本院辦理刑事事件電話查詢登記表1 紙與臺灣高等
    法院被告前案紀錄表可佐，是被告丙○○於本案應不構成累
    犯，公訴人認被告丙○○本件應論以累犯並加重其刑，尚有
    未洽。
三、公訴人於起訴書中雖僅論及被告丙○○事實欄第一部分(一)至
    (四)之犯行，惟被告丙○○事實欄第一部分(五)之犯行，既與本
    案被告丙○○原被訴論罪科刑部分具有連續犯之裁判上一罪
    關係，茲如前述，應亦為起訴效力所及，且經檢察官移送本
    院併案審理，本院自得併予審究。爰審酌被告二人均素行非
    佳，併衡諸其二人竊取財物之價值、手段、動機、涉案情節
    之輕重等一切情狀，分別量處如主文所示之刑，並就被告己○○所受有期徒刑宣告部分諭知易科罰金之折算標準，以資
    懲儆。被告丙○○93年11月5 日凌晨為警查獲時扣案之鑰匙
    1 支，為被告丙○○自備用以竊取前開車牌號碼LK-2561 號
    自小客車之物，業經被告丙○○於本院準備程序中供述明確
    （見本院94年4 月7 日準備程序）；被告丙○○於93年11月
    9 日凌晨為警查獲時扣案之鑰匙3 支，則係其前於路上撿拾
    他人棄置之鑰匙後佔為己有，持以供作竊取前開車牌號碼KE
    F-251 號重型機車所用之物，亦據其於警詢、本院準備程序
    與審判程序中陳述一致；另阮朝杉於94年2 月15日凌晨為警
    查獲時扣案之鑰匙1 支，於被告丙○○將車牌號碼3C-6429
    號自小客車出借予阮朝杉之時，即插在電門上發動著乙節，
    則經阮朝杉於警詢中陳述無訛，衡情該鑰匙亦應係被告丙○○自備用以竊取該車後，再與該車一同出借予阮朝杉，亦屬
    被告所用供本案犯罪所用之物，是本案扣案之鑰匙共5 支，
    應均依刑法第38條第3 項、第1 項第2 款之規定諭知沒收。
四、按簡易判決因未經宣示，是關於其既判力之延展時點，實務
    上雖有「判決成立時」及「判決送達時」兩種不同見解（臺
    灣高等法院86年11月19日86年法律座談會刑事類第49號提案
    決議內容可供參照），惟既判力時之範圍，應以「有無審理
    之可能性」為判定之基準，故於刑事通常程序之案件，在最
    後審理事實法院宣示判決後，始行發生之事實，既非該法院
    所得審判，即為該案判決之既判力所不能及，易言之，應以
    最後審理事實法院宣示判決時作為既判力時之基準點（最高
    法院32年上字第2578號判例意旨可資參照），至刑事簡易案
    件因未經言詞辯論與宣示，則簡易判決於作成後，縱其後有
    新發生之犯罪事實，法院亦無從再開辯論以為審理，簡易判
    決作成日後始行發生之犯罪事實該法院既無從加以調查審理
    ，當非該案判決之既判力所及，本諸前開判例意旨，簡易判
    決之既判力自應以判決作成日為其基準。至判決之「送達」
    ，僅係判決拘束力之生效要件，與既判力延展時點之認定本
    屬不同之範疇。況如認簡易判決之既判力應延伸至送達之時
    ，則於簡易判決製作後，倘因被告逃匿或因行政作業上之延
    宕致簡易判決遲遲無法送達，則在該期間，被告恣意以概括
    之犯意連續為同一罪名之犯行，將受免訴判決，顯與公平正
    義原則有悖，本院因認簡易判決應以成立時為其既判力延展
    之時點。經查被告丙○○前因竊盜案件，經臺灣臺北地方法
    院於93年9 月30日，以93年度簡字第2196號判處有期徒刑3
    月，並於93年12月20日確定乙節，有該判決及前引臺灣高等
    法院被告前案紀錄表存卷可參，揆諸前開說明，該判決應以
    成立時即93年9 月30日為其既判力延展之時點，是本案被告
    丙○○所為上開竊盜犯行，應均非該簡易判決既判力所及，
    本院仍得就本案為實體上之審理，附此敘明。
五、再被告己○○涉嫌於93年9 月6 日凌晨，在臺北縣新莊市○○路11巷底，竊取詹張青所有之車牌號碼K6-3512 號自小貨
    車之犯罪事實，雖經臺灣板橋地方法院檢察署檢察官以93年
    度偵字第18538 號提起公訴，於93年11月26日繫屬本院，現
    由本院以93年度易字第1235號審理中，有卷附93年度偵字第
    18538 號起訴書與臺灣高等法院被告前案紀錄表可佐，惟被
    告己○○本案與被告丙○○共同竊盜之犯行，係因當天被告
    己○○與丙○○一同外出，被告丙○○提議行竊，被告己○○方臨時起意，在車上等候及為被告丙○○把風，與前開93
    年度偵字第18538 號起訴書所指之犯罪事實無涉等節，業經
    被告己○○於本院審理時供述明確（見本院94年5 月9 日審
    判筆錄、本院93年度易字第1235號94 年5月2 日訊問筆錄）
    ，足認本案確係被告己○○另行起意而為，與93年度偵字第
    18538 號起訴書所指之犯罪事實應無連續犯之裁判上一罪關
    係。
六、末按「除被告所犯為死刑、無期徒刑、最輕本刑為3 年以上
    有期徒刑之罪或高等法院管轄第一審案件者外，於前條第一
    項程序進行中，被告先就被訴事實為有罪之陳述時，審判長
    得告知被告簡式審判程序之旨，並聽取當事人、代理人、辯
    護人及輔佐人之意見後，裁定進行簡式審判程序。」刑事訴
    訟法第273 條之1 定有明文。查本件被告丙○○、己○○所
    犯上開刑法第320 條第1 項之竊盜罪，其法定刑為5 年以下
    有期徒刑、拘役或500 元以下罰金之罪，非最輕本刑為3 年
    以上有期徒刑之罪，且被告二人於本院94年5 月9 日審判程
    序進行中，均就被訴之事實為有罪之陳述，經告知被告二人
    簡式審判程序之旨，被告二人及公訴人對於本件改依簡式審
    判程序審理亦分別表示同意及無意見，是本院即依前揭刑事
    訴訟法規定，裁定本件進行簡式審判程序。
七、至被告己○○於本案竊盜之犯行為警查獲後，係冒用「蔡伯
    昆」之名義於警詢、偵查中應訊，其該部分所涉偽造署押之
    罪嫌，應另由檢察官為適法之處理。
據上論斷，應依刑事訴訟法第273 條之1 第1 項、第299 條第1
項前段，刑法第28條、第56條、第320 條第1 項、第47條、第41
條第1 項前段、第38條第3 項、第1 項第2 款，罰金罰鍰提高標
準條例第1 條前段、第2 條，判決如主文。
本案經檢察官楊仲農到庭執行職務。
中　　華　　民　　國　　94　　年　　5 　　月　　23　　日
                  刑事第七庭  審判長法　官  陳恒寬
                  　　　　　　　　　法　官　許必奇
                                    法　官  吳佳穎
以上正本證明與原本無異
如不服本判決應於送達後10日內向本院提出上訴狀
                                    書記官　呂妍旻
中　　華　　民　　國　　94　　年　　5 　　月　　23　　日
附錄本案論罪科刑法條全文：
中華民國刑法第320條
意圖為自己或第三人不法之所有，而竊取他人之動產者，為竊盜
罪，處5 年以下有期徒刑、拘役或500 元以下罰金。
意圖為自己或第三人不法之利益，而竊佔他人之不動產者，依前
項之規定處斷。
前二項之未遂犯罰之。
